臺灣臺中地方法院臺中簡易庭小額民事判決
111年度中小字第2664號
原      告  新光產物保險股份有限公司

法定代理人  吳昕紘  
訴訟代理人  黃家宏  
被      告  綠坡庭管理委員會

訴訟代理人  蔣瑞隆  
上列當事人間侵權行為損害賠償（交通）事件，本院判決如下：
    主    文
原告之訴駁回。
訴訟費用新臺幣1,000元由原告負擔。　　
　　事實及理由
一、原告主張：第三人王柏耘於民國109年12月5日20時42分許駕
    駛原告之被保險人林靜慧所有車牌號碼000-0000號自用小客
    車（下稱系爭車輛），行經臺中市○○○○區0路0巷00號車道出
    入口（下稱系爭車道），因被告疏於維護管理致系爭車道出
    入門禁欄杆不當降落，而使系爭車輛受有損害。原告承保系
    爭車輛車體損失險，且已給付18,337元保險金（零件4,112
    元，工資2,825元、塗裝11,400元)，爰依刑法第184條第1項
    前段、公寓大廈管理處罰條例第36條第2款之規定，及保險
    法第53條第1項前段之規定，代位被保險人行使其對被告之
    損害賠償求權；因系爭車輛折舊後得請求零件費用為2,435
    元，故原告所得請求之合理修復費用係16,660元。並減縮聲
    明為：被告應給付原告16,660元及自起訴狀繕本送達翌日起
    至清償日止，按年息百分之5計算之利息。
二、被告則以：第三人王柏耘並非住戶，其係跟車進入系爭車道
    ，當時已有柵欄機關閉警示燈發出警示，系爭車輛仍繼續前
    進且隨即倒車，致系爭車輛損傷，顯係其個人不當作為所致
    ，被告柵欄機均有正常保養並未發生異常，非有管理上之疏
    失，自無賠償之責等語，一般住戶按遙控器後30秒內要通過
    系爭車道，倘跟車未按遙控器，即無法於30秒內通過置辯；
    並聲明：駁回原告之訴。
三、得心證之理由：
  ㈠按因故意或過失，不法侵害他人之權利者，負損害賠償責任
    ，民法第184條第1項前段定有明文。又侵權行為之成立，須
    行為人因故意過失不法侵害他人權利，亦即行為人須有不法
    行為，具備歸責性，及不法行為與損害間有因果關係，始能
    成立。次按當事人主張有利於己之事實者，就其事實有舉證
    之責任，民事訴訟法第277 條前段亦有明文。依此規定，主
    張侵權行為損害賠償請求權之人，對於侵權行為之成立要件
    應負舉證責任。又民事訴訟如係由原告主張權利者，應先由
    原告負舉證之責，若原告先不能舉證，以證實自己主張之事
    實為真實，則被告就其抗辯事實即令不能舉證，或其所舉證
    據尚有疵累，亦應駁回原告之請求（最高法院17年上字第91
    7號判例意旨參照）。
  ㈡原告主張其承保系爭車輛因疏於維護管理系爭車道出入門禁
    欄杆致不當降落，而使系爭車輛受有損害，被告否認有疏於
    管理之情形且以前開情詞置辯，依上開說明，應由原告就被
    告疏於管理系爭車道之過失不法行為乙節負舉證責任。查原
    告前揭主張，固提出行車執照、車損照片、非道路車禍案件
    登記表、車險保單查詢、電子發票、估價單、代位求償同意
    書等在卷可稽（本院卷第21-30、35-50頁）；而上揭及臺中
    市政府警察局第六分局110年12月10日中市警六分交字第110
    0158675號函附非道路車禍案件登記表雖記載「發生經過情
    形：……『當時大樓車車輛進出管制燈為綠燈』，駕駛人（即王
    柏耘）駛往地下室期間，遭管制出入門禁桿子降下並砸傷其
    自小客……」之詞（本院卷第57頁）。惟本院當庭勘驗系爭車
    道當時錄影光碟，勘驗結果「於畫面時間109年12月5日晚上
    8時42分16秒，有住戶騎機車開啟柵欄，往地下室，晚上8時
    42分47秒時柵欄放下，系爭車輛駛入，撞到柵欄，又往後退
    ，柵欄在43分04秒又往上開啟，影片之後就沒有繼續拍攝。
    」可知第三人王柏耘確係在被告大樓住戶開啟系爭車道柵欄
    後，在柵欄開啟後30秒放下之際，駛進系爭車道撞到柵欄後
    復往後退，並無原告所稱被告疏於管理系爭車道柵欄致不當
    放下，使系爭車輛受損之情事；應認原告主張系爭車輛遭被
    告疏於管理系爭車道柵欄致不當放下受有損害乙節，並非事
    實，是原告請求被告賠償損害云云，即無理由。
四、綜上所述，原告主張系爭車輛遭被告疏於管理系爭車道柵欄
    致不當放下受有損害之詞，核非真實可信。從而，原告本於
    保險代位及侵權行為之法律關係，請求被告給付16,660元及
    自起訴狀繕本送達翌日起至清償日止按年息百分之5 計算之
    利息，為無理由，應予駁回。
五、據上論結，本件原告之訴為無理由，依民事訴訟法第78條，
    判決如主文。
中　　華　　民　　國　　111 　年　　9 　　月　　30 　日
                  臺灣臺中地方法院臺中簡易庭
                              法  官  楊嵎琇
以上正本係照原本作成。
如不服本判決，應於送達後20日內，以判決違背法令為理由，向
本院提出上訴狀並表明上訴理由（上訴理由應表明一、原判決所
違背之法令及其具體內容；二、依訴訟資料可認為原判決有違背
法令之具體事實），如於本判決宣示後送達前提起上訴者，應於
判決送達後20日內補提上訴理由書（須附繕本）。如委任律師提
起上訴者，應一併繳納上訴審裁判費。
中　　華　　民　　國　　111 　年　　9 　　月　　30　　日
                              書記官  許千士